【裁判字號】    90,上易,794
【裁判日期】    900606
【裁判案由】    竊盜
【裁判全文】
臺灣高等法院高雄分院刑事判決          九十年度上易字第七九四號
    上訴人
    即被告  乙○○
右上訴人因竊盜案件，不服臺灣高雄地方法院八十九年度易字第四五二六號，中華民
國九十年三月二日第一審判決（起訴案號：臺灣高雄地方法院檢察署檢察官八十九年
度偵字第二一五Ｏ七號）提起上訴，本院判決如左：
    主  文
原判決撤銷。
乙○○共同攜帶兇器竊盜，累犯，處有期徒刑柒月。
扣案之Ｔ字型扳手壹支沒收。
    事  實
一、乙○○曾於民國八十四年間因竊盜罪，經臺灣高雄地方法院判處有期徒刑五月確
    定在案，於八十六年三月三十一日執行完畢，仍不知悔改，復與綽號「阿清」之
    不詳姓名成年男子共同基於意圖為自己不法之所有之犯意聯絡，由乙○○於民國
    八十九年九月二十三日十七時三十分許，在高雄縣鳳山市○○街七十六巷內，執
    持由該名綽號「阿清」之不詳姓名成年男子所交付，客觀上足為兇器之Ｔ字型扳
    手，竊取丙○○所有之車牌號碼ＸＴＥ─五八號重機車一部，得手後甫將車輛
    騎至巷口，即為警發覺當場查獲，並扣得前開機車及Ｔ字型板手乙支。上揭扣案
    機車並經警發還所有人丙○○。
二、案經高雄縣警察局鳳山分局移請臺灣高雄地方法院檢察署檢察官偵查起訴。
    理  由
一、訊據被告乙○○固就於上述時、地執持客觀上足為兇器之Ｔ字型扳手開動系爭重
    機車等情供承不諱，惟矢口否認涉有竊犯行，辯稱：上開重機車並非我所竊，
    而是綽號「阿清」之不詳姓名成年男子告知系爭機車停放處，於機車腳踏板處放
    置有Ｔ字型扳手，藉以開動該機車，並要求我騎至五甲路麥當勞將車交付伊，以
    賺取新臺幣（下同）五百元，且伊為警查獲之地點並非被害人報案時所稱之失竊
    地點云云。經查，被告陳梃昭於警訊、偵訊及原審審理時皆供承上開Ｔ字型扳手
    係由綽號「阿清」之男子所交付於伊，在高雄縣鳳山市○○街七十六巷內，由伊
    發動該車後騎至巷口等語甲確（見八十九年九月二十三日警訊筆錄、偵查卷第七
    頁、原審卷第三十、三十一頁），該車倘係由前述「阿清」竊取後再令被告騎往
    他處者，則該車既已由該名綽號「阿清」之男子所支配管領，應無需再以竊車者
    慣用之Ｔ字型扳手開動，而係以其他較便利方式開啟即可；且鳳山巿華興街七十
    六巷至鳳山巿五甲路麥當勞距離並不遠，苟係正當合法取得之機車，自無再花五
    百元請被告以扳手開鎖騎往他處之理，是被告所辯顯與常理有違，應屬飾卸，不
    足採信。另被告為警查獲之地點雖與告訴人所稱該車之失竊地點不符，然該車即
    使由第三人騎至該處停放，被告既甲知係他人之機車，竟未得權利人之同意，以
    Ｔ字型扳手啟動該車並騎離該處，其具竊盜故意甚甲；又前述車輛係被害人丙○
    ○所失竊，此經被害人陳甲在卷；此外，並有右開Ｔ字型扳手扣案及贓物認領保
    管收據乙紙附卷可稽。被告所辯，顯屬卸責之詞，不足採信，犯行洵堪認定。
二、按上開Ｔ字型扳手，足以扳開車鎖，其材質堅硬，客觀上對人之生命身體安全足
    以造成危害，自屬兇器。被告執持前揭扳手竊之行為，核被告所為係犯刑法第
    三百二十一條第一項第三款之攜帶兇器竊盜罪。被告與綽號「阿清」之不詳姓名
    成年男子間有犯意聯絡及行為分擔，為共同正犯。被告前於八十四年間因竊盜罪
    ，經臺灣高雄地方法院判處有期徒刑五月確定，於八十六年三月三十一日執行完
    畢，有臺灣高等法院被告全國前案紀錄表一紙在卷可稽，其於五年以內再犯本件
    有期徒刑以上之罪，係屬累犯，應依法加重其刑。
三、原審據以論罪科刑，固非無見，惟按被告乙○○曾於八十四年間因竊盜案件，經
    臺灣高雄地方法院判處有期徒刑五月確定，並於八十六年三月三十一日執行完畢
    ，有臺灣高等法院被告全國前案紀錄表在卷可按，而本案犯罪時間為八十九年九
    月二十三日，其於刑之執行完畢五年以內再犯本件有期徒刑以上之罪，依刑法第
    四十七條規定構成累犯。原判決就此累犯事實漏未審酌，尚有未洽。被告上訴意
    旨，否認犯罪，雖無理由，然該部分原判決既有可議，自屬無可維持，應由本院
    將原判決撤銷改判。爰審酌被告已有前科，如前所述，迴護掩飾共同正犯綽號「
    阿清」之不詳姓名成年男子，又犯後對於竊犯行矢口否認之態度，惟所侵害法
    益尚非鉅大等一切情狀，量處如主文所示之刑。至於扣案之被告供犯罪所用之物
    之Ｔ字型板手固為本件共犯，即上開綽號「阿清」之不詳姓名成年男子所交付，
    非屬被告所有，此業為被告陳甲在卷，惟該名綽號「阿清」之男子既以共犯論科
    ，此項扣案之物即應依法宣告沒收。
據上論斷，應依刑事訴訟法第三百六十九條第一項前段、第三百六十四條、第二百九
十九條第一項前段、刑法第二十八條、第三百二十一條第一項第三款、第四十七條、
第三十八條第一項第二款，判決如主文。
本案經檢察官邱榮藏到庭執行職務。
中    華    民    國      九十      年       六       月     六   日
                              臺灣高等法院高雄分院刑事第九庭
                                  審判長法官  張甲松
                                        法官  陳吉雄
                                        法官  任森銓
右正本證甲與原本無異。
不得上訴。
                                      書記官  張文斌
中    華    民    國      九十      年       六       月    八    日
附錄：本判決論罪科刑法條：
刑法第三百二十一條第一項第三款：
犯竊盜罪而有左列情形之一者，處六月以上五年以下有期徒刑：
三、攜帶兇器而犯之者。
                                                                 Ｊ


司法院資訊處製作；財團法人民間司法改革基金會備份。
